【裁判字號】    97,易,962
【裁判日期】    970619
【裁判案由】    贓物等
【裁判全文】
臺灣彰化地方法院刑事判決               97年度易字第962號
公  訴  人  臺灣彰化地方法院檢察署檢察官
被      告  丙○○
                    號
                    （現因本案羈押在臺灣彰化看守所）
            甲○○
上列被告因贓物等案件，經檢察官提起公訴（97年度偵字第3614
號），本院依簡式審判程序審理，判決如下：
    主  文
丙○○攜帶兇器竊盜，累犯，處有期徒刑捌月，扣案之鐵剪貳支
、鉗子壹支、鐵條壹包、手套壹副均沒收；又竊盜，累犯，處有
期徒刑肆月；又攜帶兇器竊盜，累犯，處有期徒刑捌月，扣案之
鐵剪貳支、鉗子壹支、鐵條壹包、手套壹副均沒收。應執行有期
徒刑壹年陸月，扣案之鐵剪貳支、鉗子壹支、鐵條壹包、手套壹
副均沒收。
甲○○故買贓物，處有期徒刑參月，如易科罰金，以新臺幣壹仟
元折算壹日。
    犯罪事實
一、丙○○曾因施用毒品案件，經本院以95年度訴字第1655號判
    處有期徒刑7 月，復因施用毒品案件，經本院以96年度訴字
    第800 號判處有期徒刑10月，嗣上開2 罪均經依中華民國96
    年罪犯減刑條例減刑為有期徒刑3 月又15日、5 月，分別於
    民國96年7 月16日徒刑執行完畢及同年11月5 日易科罰金執
    行完畢。詎猶不知悛悔，竟各別基於為自己不法所有之意圖
    ：
    (一)於97年3 月26日凌晨3 時許，在彰化縣員林鎮○○段82之
      1 地號附近，以自備鐵條插入電線桿中，再藉之攀爬上電
      線桿，並手戴手套、持客觀上足以對他人之生命、身體造
      成危險，可供兇器使用之鐵剪2 支、鉗子1 支，剪斷臺灣
      電力股份有限公司（以下簡稱臺電公司）所有之22m/㎡規
      格之銅玻璃電線87公尺（約22.7公斤）、60m/㎡規格之銅
      玻璃電線242 公尺（約156.8 公斤）竊取得手。
    (二)於97年3 月29日上午8 時30分許，在彰化縣埔心鄉○○段
      1113地號「麗景建設行」住宅建築工地，徒手竊取乙○○
      所有之市售太平洋牌5.5m/m規格電線約900公尺（重約
      11.5公斤，價值約新臺幣【下同】90000元）。
    (三)於97年4 月13日凌晨1 時許，在彰化縣埔心鄉○○段240
      之5地號附近，以自備鐵條插入電線桿中，再藉之攀爬上
      電線桿，並手戴手套、持客觀上足以對他人之生命、身體
      造成危險，可供兇器使用之鐵剪2支、鉗子1支，剪斷臺電
      公司所有之22m/㎡規格銅玻璃電線514公尺（約134. 2公
      斤）竊取得手。
    丙○○復於97年3 月下旬至4 月14日間某日，將竊得之上開
    電線以其所有之美工刀剝除塑膠外皮後，持往甲○○所經營
    ，址設彰化縣永靖鄉○○村○○路153 號之「銘順資源回收
    場」變賣換取現金以供家庭生活所需。而甲○○明知丙○○
    所出售之電線數量龐大且裁切整齊，顯非一般正常使用後剩
    餘之資源回收物，而係來源不明之贓物，竟仍以每公斤銅線
    180 元之代價予以收購。嗣於97年4 月13日下午4 時許，丙○○又以同法持於前揭(三)所竊得之電線，前往不知情之李三
    妹（另經檢察官為不起訴處分）所經營，址設彰化縣永靖鄉
    ○○村○○路188 號「新元隆資源回收場」欲變賣時，為跟
    監之員警當場查獲，並由丙○○帶領至其彰化縣埔心鄉○○
    村○○路434 巷10號住處，扣得上開鐵剪2 支、鉗子1 支、
    鐵條1 包、手套1 副、美工刀3 支及與本案犯行無關之手電
    筒1 支等物，並循線查獲上情。
二、案經彰化縣警察局移送臺灣彰化地方法院檢察署檢察官偵查
    起訴。
    理  由
一、本案被告所犯係屬刑事訴訟法第376 條第2 款所列之刑法第
    320 條第1 項、第321 條第1 項之竊盜罪，本院爰依同法第
    284 條之1 之規定行獨任審判。次按被告以外之人於審判外
    之陳述，雖不符刑事訴訟法第159 條之1 至第159 條之4之
    規定，而經當事人於審判程式同意作為證據，法院審酌該言
    詞陳述或書面陳述作成時之情況，認為適當者，亦得為證據
    。當事人、代理人或辯護人於法院調查證據時，知有第159
    條第1 項不得為證據之情形，而未於言詞辯論終結前聲明異
    議者，視為有前項之同意，刑事訴訟法第159 條之5 定有明
    文。查本案全部卷證，公訴人、被告均不爭執其證據能力，
    本院復衡以該等供述證據作成時之情況，應為適當，是可認
    後述所引用證據之證據能力均無疑義，合先敘明。
二、上揭犯罪事實，業據被告丙○○於警、偵訊及本院審理時均
    坦承不諱及被告甲○○於本院審理時所是認，核與證人乙○○及臺電公司人員曾塗城、丁○○於偵訊中所證述之失竊情
    節相符，復有失竊現場指認照片、贓物認領保管單3 張、臺
    電公司電力線路失竊現場調查報告2 張附卷可稽，及持供竊
    盜所用之鐵剪2 支、鉗子1 支、鐵條1 包、手套1 副扣案可
    資佐證，足認被告丙○○、甲○○2 人不利於己之自白核與
    事實相符，堪可採為論罪科刑之依據。又被告丙○○於本院
    審理時供稱：竊得電線變賣所得之金錢均供家庭生活開支等
    語（見本院97年6 月5 日審判筆錄），足見被告丙○○確有
    為自己不法所有之意圖甚明。綜上，本案事證明確，被告丙○○上開竊盜犯行、被告甲○○上開故買贓物犯行，均洵堪
    認定。
三、按刑法第321 條第1 項第3 款之攜帶兇器竊盜罪，係以行為
    人攜帶兇器竊盜為其加重條件，此所謂兇器，其種類並無限
    制，凡客觀上足對人之生命、身體、安全構成威脅，具有危
    險性之兇器均屬之，且祇須行竊時攜帶此種具有危險性之兇
    器為已足，並不以攜帶之初有行兇之意圖為必要（最高法院
    79年臺上字第5253號判例參照）。查被告丙○○持供犯(一)(三)
    行竊使用之鐵剪2 支、鉗子1 支，均係鐵製材質、質地堅硬
    之物，具有相當之重量，有該鐵剪及鉗子照片1 張附卷可稽
    ，顯係足以對人之生命、身體造成傷害之鐵製器械，應該具
    有客觀上之危險性，屬於兇器無訛。是核被告丙○○如犯罪
    事實(一)(三)所為，均係犯刑法第321 條第1 項第3 款之攜帶兇
    器竊盜罪；犯罪事實(二)所為，係犯刑法第320 條第1 項之竊
    盜罪。被告甲○○所為，係犯刑法第349 條第2 項之故買贓
    物罪。起訴意旨固認被告丙○○就犯罪事實(二)亦係犯刑法第
    321 條第1 項第3 款之攜帶兇器竊盜罪，惟被告迭自警詢時
    起迄於本院審理時均供稱係以徒手抽拉上址工地配電線之方
    式竊取得手，且依起訴意旨所附之證據復查無其他積極之證
    據足以證明被告係攜帶工具為之，起訴法條即有未洽，爰於
    基本社會事實相同之前提下，變更起訴法條。又被告丙○○
    曾因施用毒品案件，經本院以95年度訴字第1655號判處有期
    徒刑7 月，復因施用毒品案件，經本院以96年度訴字第800
    號判處有期徒刑10月，嗣上開2 罪均經依中華民國96年罪犯
    減刑條例減刑為有期徒刑3 月又15日、5 月，分別於96年7
    月16日徒刑執行完畢及同年11月5 日易科罰金執行完畢等情
    ，有臺灣彰化地方法院檢察署刑案資料查註紀錄表及臺灣高
    等法院被告前案紀錄表各1 份在卷可佐，其於有期徒刑執行
    完畢後，5 年內故意再犯本件最重本刑為有期徒刑以上之3
    罪，為累犯，均應依刑法第47條第1 項之規定，加重其刑。
    爰審酌被告丙○○正值壯年，竟不思循正當途徑獲取財物，
    反因一時貪念，任意竊取他人財物及臺電公司電纜線，影響
    他人用電權利及財產權甚鉅，惟念其犯後已坦承犯行，態度
    尚可，暨考量其生活狀況、智識程度、行竊手段及竊得之電
    纜線已由被害人臺電公司、乙○○領回，有贓物認領保管單
    3 紙在卷可參；及被告甲○○貪圖私利，故買來路不明之贓
    物，助長行竊之風，惟念其犯後亦坦承犯行，態度尚可等一
    切情狀，分別量處如主文所示之刑，並就被告丙○○部分定
    其應執行刑及被告甲○○部分諭知易科罰金之折算標準。又
    扣案鐵剪2 支、鉗子1 支、鐵條1 包、手套1 副，均係被告
    丙○○所有供其犯本案事實(一)(三)竊盜犯行所用之物，業據其
    於本院審理時供明在卷，爰依刑法第38條第1 項第2 款之規
    定宣告沒收。至扣案之美工刀3 支，被告丙○○已於本院供
    述係供其事後剝取電纜線內之銅線欲行銷贓之用；而扣案手
    電筒1 支係供其日常家用，上開美工刀3 支、手電筒1 支既
    與被告丙○○所犯本件竊盜犯行無直接關聯性，自與沒收要
    件未合，爰不併為沒收之諭知，附此敘明。
據上論斷，應依刑事訴訟法第299 條第1 項前段、第300 條，刑
法第320 條第1 項、第321 條第1 項第3 款、第349 條第2 項、
第47條第1 項、第41條第1 項前段、第51條第5 款、第38條第1
項第2 款，判決如主文。
本案經檢察官蔡明達到庭執行職務。
中    華    民    國    97    年    6     月    19    日
                  刑事第一庭    法      官  胡宜如
以上正本證明與原本無異。
如不服本判決，應於送達後10日內向本院提出上訴狀，上訴書狀
應敘述具體理由（須附繕本）。
告訴人或被害人對於判決如有不服具備理由請求檢察官上訴者，
其上訴期間之計算係以檢察官收受判決正本之日期為準。
中    華    民    國    97    年    6     月    19    日
                                書  記  官  蕭秀吉
附錄本案論罪科刑法條：
中華民國刑法第320條
意圖為自己或第三人不法之所有，而竊取他人之動產者，為竊盜
罪，處 5 年以下有期徒刑、拘役或 5 百元以下罰金。
意圖為自己或第三人不法之利益，而竊佔他人之不動產者，依前
項之規定處斷。
前二項之未遂犯罰之。
中華民國刑法第321條
犯竊盜罪而有左列情形之一者，處六月以上、五年以下有期徒刑
：
一、於夜間侵入住宅或有人居住之建築物、船艦或隱匿其內而犯
    之者。
二、毀越門扇、牆垣或其他安全設備而犯之者。
三、攜帶兇器而犯之者。
四、結夥三人以上而犯之者。
五、乘火災、水災或其他災害之際而犯之者。
六、在車站或埠頭而犯之者。
前項之未遂犯罰之。
中華民國刑法第349條
收受贓物者，處 3 年以下有期徒刑、拘役或 5 百元以下罰金。
搬運、寄藏、故買贓物或為牙保者，處 5 年以下有期徒刑、拘役
或科或併科 1 千元以下罰金。
因贓物變得之財物，以贓物論。


司法院資訊處製作；財團法人民間司法改革基金會備份。
